臺灣桃園地方法院民事簡易判決
111年度壢簡字第702號
原      告  玉山商業銀行股份有限公司


法定代理人  黃男州  
訴訟代理人  徐慧萍  
            孫宏譯  
被      告  薛琪霖  
上列當事人間請求清償信用卡消費款事件，本院於民國111年9月
6日言詞辯論終結，判決如下：
    主    文
原告之訴及假執行之聲請均駁回。
訴訟費用新臺幣4,850元由原告負擔。
    事實及理由
一、原告主張略以：王來雲於民國86年2月12日向原告申請信用
    卡正卡，並同時由被告薛琪霖申請附卡使用，薛琪霖至86年
    9月23日止共消費新臺幣22,540元未清償，爰依信用卡契約
    之法律關係請求等語，並聲明：被告給付原告22,540元，及
    自110年10月3日起至清償日止，按週年利率15%計算之利息
    。
二、被告則以：本案請求權時效已經罹於時效等語，資為抗辯，
    並聲明：原告之訴駁回。
三、得心證之理由
　㈠查本件玉山銀行信用卡約定條款（下稱本見契約條款）第3條
    第2項可知，附卡持卡人僅就使用該付卡所生應付帳款負清
    償責任，此有本件契約條款在卷可參（見北簡字卷第31頁）
    ，是本件原告本可對被告請求之金額應為其所消費之金額即
    22,540元，此有應收帳款明細表於卷可參（見北簡字卷第11
    頁），合先敘明。
　㈡按消滅時效，自請求權可行使時起算；又時效完成後，債務
    人得拒絕給付，民法第128 條前段、第144 條第1 項分別定
    有明文。次按，請求權，因15年間不行使而消滅；但法律所
    定期間較短者，依其規定，民事訴訟法第125 條定有明文。
    又按，利息、紅利、租金、贍養費、退職金及其他1年或不
    及1年之定期給付債權，其各期給付請求權，因5年間不行使
    而消滅；又主權利因時效消滅者，其效力及於從權利，但法
    律有特別規定者，不在此限，民法第126條、第146條亦定有
    明文。末按，利息債權為從權利，已屆期之利息債權，因具
    有獨立性，雖有5 年請求權時效期間之適用，然主權利因時
    效消滅者，其效力及於從權利，民法第146條定有明文，此
    從權利應包括已屆期之遲延利息在內，是債務人於時效完成
    時，一經行使抗辯權，主權利既因時效而消滅，則從權利之
    時效，雖未完成，亦隨之消滅（最高法院107年度台上字第2
    325號、109年度台上字第2810號、110年度台上字第450號判
    決意旨參照）。
　㈢依本件契約條款第15條及應收帳款明細表可知，本件被告結
    帳日為每月3日，而每月18日則為繳款截止日，是於本件被
    告至86年9月23日止共消費22,540元均未清償，是原告於86
    年10月18日後，即可就被告於本件欠款為請求，而系爭借款
    之本金債權應適用15年之時效，已如前述，原告復未舉證證
    明前開債權有何時效中斷或應重行起算之事由，則原告迄至
    111年1月19日始具狀起訴請求被告給付前開本金債權，此有
    臺灣臺北地方法院收狀戳在卷可參（見北簡字卷第7頁），
    起訴明顯已罹於時效，被告自得拒絕給付，被告上開所辯，
    應屬可採。原告請求被告負清償之責，即難認有據。
四、從而，原告依信用卡契約之法律關係，請求被告給付22,540
    元，及自110年10月3日起至清償日止，按週年利率15 ％計算
    之利息，為無理由，應予駁回。
五、訴訟費用負擔之依據：民事訴訟法第78條。並依職權確定訴
    訟費用額如主文第2項所示。　　　　
中　　華　　民　　國　　111 　年　　9 　　月　　27 　 日
                  中壢簡易庭      法  官  林莆晉

以上為正本係照原本作成。
如不服本判決，應於送達後20日內，向本院提出上訴狀並表明上
訴理由，如於本判決宣示後送達前提起上訴者，應於判決送達後
20日內補提上訴理由書（須附繕本）。
如委任律師提起上訴者，應一併繳納上訴審裁判費。 
中　　華　　民　　國　　111 　年　　9 　　月　　27 　 日
                                  書記官  陳香菱